【裁判字號】    98,交訴,47
【裁判日期】    990108
【裁判案由】    公共危險
【裁判全文】
臺灣花蓮地方法院刑事判決              98年度交訴字第47號
公  訴  人  臺灣花蓮地方法院檢察署檢察官
被      告  甲○○
上列被告因公共危險等案件，經檢察官提起公訴（98年度偵字第
4726號）及追加起訴（98年度偵字第5438號），被告於準備程序
就被訴事實為有罪之陳述，本院裁定行簡式審判程序，判決如下
：
    主  文
甲○○服用酒類，不能安全駕駛動力交通工具而駕駛，處有期徒
刑貳月；又駕駛動力交通工具肇事，致人死傷而逃逸，處有期徒
刑柒月；又汽車駕駛人，酒醉駕車，因過失致人於死，處有期徒
刑陸月。應執行有期徒刑壹年貳月，緩刑年，並應按花蓮縣吉
安鄉調解委員會九十八年民調字第二Ｏ五號調解書內容支付被害
人謝定中之繼承人損害賠償，另應於緩刑期間內，向執行檢察官
指定之公益團體、地方自治團體或社區提供壹佰貳拾小時之義務
勞務，緩刑期間付保護管束。
    事實及理由
一、本件除於證據部分，補充被告甲○○於本院之自白外，餘犯
    罪事實、證據及應適用之法條，均引用附件檢察官98年度偵
    字第4726、5438號起訴書之記載（並更正98年度偵字第5438
    號起訴書犯罪事實欄一、第3行之車號「D1766」為「JD-176
    6 」。）
二、核被告所為，分別係犯刑法第185條之3之公共危險罪、第18
    5條之4之肇事逃逸罪及第276條第1項之過失致死罪。查被告
    酒醉駕車，因而致人死亡，應就過失致死罪部分，依道路交
    通管理處罰條例第86條第1 項之規定加重其刑至二分之一。
    上開三罪犯意各別，行為不同，應分論併罰。
三、爰審酌被告年紀尚輕，目前仍為技術學院四年級在學生，明
    知酒精成分對人之意識能力具有不良影響，酒後駕車對一般
    往來之公眾及駕駛人自身皆具有高度危險性，既漠視自己安
    危，尤枉顧公眾安全，仍心存僥倖，搭載女友駕駛汽車上路
    ，行經閃光黃燈交岔路口，以時速每小時50-60 公里超速行
    駛，且未注意車前狀況，致與騎乘機車行經閃光紅燈交岔路
    口左轉時，支線道車未暫停讓幹線道車先行之被害人陳定中
    擦撞，致陳定中因頭部外傷合併腦幹損傷、腦出血及頭骨骨
    折，中樞衰竭，而於送到財團法人佛教慈濟綜合醫院前死亡
    ，被告肇事後驚慌失措而未停車查看、未報警，逕行逃離現
    場，幸經警方比對遺留現場之霧燈、保險桿碎片查獲，經回
    推被告肇事時呼氣酒精濃度每公升0.85毫克，過失程度非輕
    ，犯罪所生損害甚鉅，惟犯罪後坦承犯行，並與被害人家屬
    達成和解，約定賠償新台幣（下同）150萬元，除先行給付1
    百萬元外，餘50萬元分24期按月給付，有卷附花蓮縣吉安鄉
    調解委員會98年民調字第205 號調解書可參，態度尚可等一
    切情狀，分別量處如主文所示之刑，並定其應執行刑。
四、又被告前未曾受有期徒刑以上刑之宣告，有台灣高等法院被
    告前案紀錄表乙份在卷可參，因一時失慮，偶罹刑典，事後
    已坦承犯行，深具悔意，並與告訴人達成和解，目前仍在學
    ，信經此刑之宣告後，應知警惕而無再犯之虞，本院因認暫
    不執行其刑為當，予以宣告緩刑3 年，用啟自新。並依同法
    第74條第2項第3款、第5 款規定，分別命其依照上開調解內
    容履行賠償義務，及於緩刑期間，向執行機關指定之公益團
    體、地方自治團體或社區提供義務勞務120 小時，另並依同
    法第93條第1項第2款規定宣告在緩刑期內付保護管束。
五、按於第一審辯論終結前，得就與本案相牽連之犯罪或本罪之
    誣告罪，追加起訴，刑事訴訟法第265條第1項定有明文，本
    院受理檢察官起訴之98年度偵字第4726號起訴之酒醉肇事、
    肇事逃逸案件期間，檢察官將過失致死罪部分以98年度偵字
    第5438號追加起訴，符合刑事訴訟法第7條第1款所規定一人
    犯數罪之相牽連案件之情形，自應併予審理，附此敘明。
據上論斷，應依刑事訴訟法第299條第1項前段、第273條之1第 1
項、第310條之2、第454條第2項，刑法第185條之3、第185條之4
、第276條第1項、第41條第1項前段、第51條第5款、第74條第 1
項第1款、第2項第3款、第5款、第93條第1項第2款，道路交通管
理處罰條例第86條第1項，刑法施行法第1條之1，判決如主文。
本案經檢察官吳宇青到庭執行職務
中    華    民    國    99    年    1     月    8     日
                  刑事第三庭    法  官  蕭一弘
以上正本證明與原本無異。
如不服本判決應於收受送達後10日內向本院提出上訴書狀，並應
敘述具體理由。其未敘述上訴理由者，應於上訴期間屆滿後20日
內向本院補提理由書(均須按他造當事人之人數附繕本)「切勿逕
送上級法院」。告訴人或被害人如對於本判決不服者，應具備理
由請求檢察官上訴，其上訴期間之計算係以檢察官收受判決正本
之日期為準。
中    華    民    國    99    年    1     月    8     日
                                書記官
附錄本判決論罪之法律條文：
中華民國刑法第185條之3：
服用毒品、麻醉藥品、酒類或其他相類之物，不能安全駕駛動力
交通工具而駕駛者，處1年以下有期徒刑、拘役或科或併科15 萬
元以下罰金。
中華民國刑法第185條之4：
駕駛動力交通工具肇事，致人死傷而逃逸者，處6月以上5年以下
有期徒刑。
中華民國刑法第276條第1項：
因過失致人於死者，處2年以下有期徒刑、拘役或2千元以下罰金
。
道路交通管理處罰條例第86條：
汽車駕駛人，無駕駛執照駕車、酒醉駕車、吸食毒品或迷幻藥駕
車、行駛人行道或行經行人穿越道不依規定讓行人優先通行，因
而致人受傷或死亡，依法應負刑事責任者，加重其刑至二分之一
。
汽車駕駛人，在快車道依規定駕車行駛，因行人或慢車不依規定
，擅自進入快車道，而致人受傷或死亡，依法應負刑事責任者，
減輕其刑。

司法院資訊處製作；財團法人民間司法改革基金會備份。
